臺灣高等法院臺中分院刑事判決　　　　　　　　　　九十四年度上訴字第二八號
　　上訴人　即
　　被　　　告　乙○○
右上訴人因毒品危害防制條例案件，不服臺灣台中地方法院九十三年度訴字第二八一
六號中華民國九十三年十二月二十八日第一審判決（起訴案號：臺灣台中地方法院檢
察署九十三年度偵字第二九六二、三六九三號，併辦案號：臺灣台中地方法院檢察署
九十四年度毒偵字第二九九號），提起上訴，本院判決如左：
    主　　  文
原判決撤銷。
乙○○連續施用第一級毒品，累犯，處有期徒刑壹年壹月。扣案之第一級毒品海洛因
貳包（一包淨重零點零捌公克，一包毛重零點貳公克）沒收銷燬、包裝袋貳個沒收。
    事  　　實
一、乙○○（原名謝栽培）曾於民國（下同）八十九年間犯竊盜罪，經台灣台中地方
    法院判處有期徒刑一年，於九十一年四月二十縮短刑期執畢出獄，另於八十八年
    間因施用毒品，經台灣台中地方法院裁定送觀察、勒戒，認無繼續施用毒品之傾
    向，於八十八年二月二日出所，由台灣台中地方法院檢察署檢察官於八十八年二
    月二日以八十八年度毒偵字第一九四號為不起訴處分，再於九十年間因施用毒品
    ，經台灣台中地方法院以九十年毒聲字第六三五號裁定送勒戒處所觀察、勒戒，
    亦認無繼續施用傾向，於九十年四月十九日出所，由台灣台中地方法院檢察署檢
    察官於九十年四月十八日以九十年度毒偵字第二五八號為不起訴處分。詎仍不知
    悔改，基於施用第一級毒品海洛因之概括犯意，自九十三年七月二十日起至九十
    四年一月五日下午十時許，先後在台中市○○路與公園路之麥當勞廁所、台中市
    ○○路大潤發量販店廁所及台中市○○路五○一巷十之二號房內等處，以將海洛
    因摻水再以針筒注射之方式，連續施用第一級毒品海洛因多次 (施用頻率不詳)
    ，嗣先於九十三年八月十一日中午十二時三分許，在台中市○○路、忠明路口為
    警查獲，並扣得其所有之海洛因一包（淨重０．０八公克、包裝袋重０．一九公
    克），採其尿液送驗結果呈嗎啡陽性反應。又於九十三年九月十四日下午三時三
    十八分許，在台中市○區○○○路三段二三四號前為警查獲，採其尿液送驗亦呈
    嗎啡陽性反應。再於九十四年一月六日下午十時許，在台中市○區○○里○○鄰
    ○○路五○一巷十之二號為警查獲，並扣得其所有之第一級毒品海洛因一包 (毛
    重○‧二公克)，採其尿液送驗呈嗎啡陽性反應。
二、案經台中市警察局及台中市警察局第一分局分別移報台灣台中地方法院檢察署檢
    察官偵查起訴及檢察官移送併辦。
    理 　　 由
一、右開犯罪事實業據被告乙○○於警訊、偵查及原審審理中坦承不諱，核與被告於
    九十三年八月十一日、九月十四日及九十四年一月六日為警查獲後所採之尿液送
    驗結果均呈嗎啡陽性應相符，有詮昕科技股份有限公司濫用藥物尿液檢驗報告書
    二張及中山醫學大學附設醫院藥物濫用檢測中心出具之檢驗報告一張在卷可參，
    另扣案之毒品被告供承係第一級毒品海洛因，經送驗結果確係第一級毒品海洛因
    (淨重０．０八公克、包裝袋重０．一九公克)。被告自白與事實相符，堪予採信
    。又被告曾於八十八年間因施用毒品，經台灣台中地方法院裁定送觀察、勒戒，
    認無繼續施用毒品之傾向，於八十八年二月二日出所，由台灣台中地方法院檢察
    署檢察官於八十八年二月二日以八十八年度毒偵字第一九四號為不起訴處分，再
    於九十年間因施用毒品，經台灣台中地方法院以九十年毒聲字第六三五號裁定送
    勒戒處所觀察、勒戒，亦認無繼續施用傾向，於九十年四月十九日出所，有台灣
    高等法院被告前案紀錄表在卷可考。本件事證明確，被告犯行應堪認定。
二、核被告所為係犯毒品危害防制條例第十條第一項之罪，被告持有第一級毒品海洛
    因之低度行為為施用之高度行為所吸收，不另論科。被告先後多次施用第一級毒
    品海洛因，所為時間緊接，犯構成要件相同之罪，顯係基於概括犯意反覆為之，
    為連續犯，依刑法第五十六條之規定以一罪論，並加重其刑，又被告曾於八十九
    年間犯竊盜罪，經台灣台中地方法院判處有期徒刑一年，於九十一年四月二十縮
    短刑期執畢出獄，有台灣高等法院被告前案紀錄表一紙在卷可考，其於有期徒刑
    執行完畢後，五年內再犯本件有期徒刑以上之罪，為累犯，依法遞加其刑。原審
    予以論罪科刑，固非無見，惟查原審未及就被告九十三年九月十四日被查獲後施
    用之犯行併審，尚有未洽，被告以原審量刑過重為由上訴雖無理由，然原審判決
    既有如上未當之處，應由本院將其撤銷改判，爰審酌被告前已曾因施用毒品案件
    ，經裁定送觀察勒戒二次，並經不起訴處分二次，仍無視於毒品對於自身健康之
    戕害及國家對於杜絕毒品犯罪之禁令，再為本件施用毒品之犯行及其施用之期間
    暨犯罪後坦承犯行等一切情狀，量處如主文第二項所示之刑。扣案之海洛因二包
    （其中一包淨重０．０八公克，另一包毛重○‧二公克）係第一級毒品，依毒品
    危害防制條例第十八條第一項前段規定宣告沒收銷燬，包裝袋二個係被告所有供
    犯罪使用之物，依刑法第三十八條第一項第二款規定宣告沒收。
三、被告經合法傳喚，無正當理由不到庭，爰不待其陳述逕行判決。
四、據上論斷，應依刑事訴訟法第三百六十九條第一項前段、第三百六十四條、第三
    百七十一條、第二百九十九條第一項前段、毒品危害防制條例第十條第一項、第
    十八條第一項前段、刑法第十一條前段、第五十六條、第四十七條、第三十八條
    第一項第二款，判決如主文。
    本案經檢察官甲○○到庭執行職務。
中      華      民      國      九十四      年      三    月    十七　  日
                                    臺灣高等法院臺中分院刑事第九庭
                                          審判長法　官  陳　筱　珮
                                                法　官　張　國　忠
                                                法　官  康　應　龍
右正本證明與原本無異。
如不服本判決應於收受送達後十日內向本院提出上訴書狀，其未敘述上訴之理由者並
得於提起上訴後十日內向本院補提理由書（均須按他造當事人之人數附繕本）。
                                                書記官  許　書　瑜
中      華      民      國　  　九十四   年      三　　   月    十八　  日
                                                                        Ｉ
